臺灣桃園地方法院刑事判決　　　　　　 110年度金訴字第52號

公　訴　人　臺灣桃園地方檢察署檢察官 
被　　　告　黃俊嘉


上列被告因違反洗錢防制法等案件，經檢察官提起公訴（109年
度偵緝字第1550號），被告於準備程序中就被訴事實為有罪之陳
述，經本院告知簡式審判程序之旨，並聽取當事人之意見後，本
院合議庭裁定由受命法官獨任依簡式審判程序審理，判決如下：
    主  文
黃俊嘉幫助犯洗錢防制法第十四條第一項之洗錢罪，處有期徒刑
貳月，併科罰金新臺幣壹萬元，罰金如易服勞役，以新臺幣壹仟
元折算壹日。
    事  實
一、黃俊嘉明知金融機構帳戶為個人理財之重要工具，且關係個
　　人財產、信用之表徵，而申請開立金融帳戶並無任何特殊限
　　制，任何人只要有些許款項，均可自行至不同金融機構申請
　　開立多數帳戶使用；又現今社會詐騙案件層出不窮，詐騙份
　　子經常利用他人金融帳戶以獲取詐騙犯罪所得，並藉此逃避
　　執法人員之追查，依黃俊嘉之社會經驗，應有相當智識程度
　　可預見將自己申請開立之金融機構帳戶，提供予不熟識之人
　　使用，有遭不法詐騙份子利用作為詐欺取財轉帳、匯款等犯
　　罪工具之可能，達到詐騙份子隱匿身份之效果而增加查緝困
　　難，竟基於縱生此結果亦不違背其本意之幫助他人詐欺取財
　　、幫助洗錢之不確定故意，於民國109 年1 至2 月間某日時
    ，在桃園市龜山區某處，將其本人申辦之渣打國際商業銀行
    帳號00000000000000號帳戶（下稱本案帳戶）之存摺、提款
　　卡交付與真實姓名年籍不詳、自稱「陳彥丞」之人，並告知
　  其本案帳戶提款卡之密碼，嗣由真實姓名年籍不詳之詐欺者
    輾轉取得本案帳戶之提款卡與密碼，以此方式幫助該詐欺者
    及其成年共犯（無證據證明為3 人以上）遂行詐欺取財、洗
　　錢之行為。嗣真實姓名年籍不詳之詐欺者即意圖為自己不法
  　之所有，基於詐欺取財、洗錢之犯意，分別於附表編號1 至
    2 所示之時間，以如附表編號1 至2 所示之詐術方式詐騙趙
    芸彤、林芷嫻，使其等誤信為真，陷於錯誤，聽從指示分別
    於附表編號1 至2 所示匯款時間，將如附表編號1 至2 所示
    匯款金額分別匯入黃俊嘉所有之本案帳戶內，款項旋遭提領
    一空（實施詐術方式、匯款時間與金額、證據卷頁，均詳如
    附表編號1 至2 所示），並持該帳戶資料轉提詐得款項，以
    製造金流斷點，使司法機關難以溯源追查，而掩飾、隱匿特
    定犯罪所得之去向及所在。嗣經趙芸彤、林芷嫻察覺有異而
    報警處理，始循線查悉上情。
二、案經趙芸彤、林芷嫻訴由桃園市政府警察局桃園分局移送臺
    灣桃園地方檢察署檢察官偵查起訴。
    理  由
一、按本件被告黃俊嘉所犯之罪，係死刑、無期徒刑、最輕本刑
　　為3 年以上有期徒刑以外之罪，被告於準備程序就前揭被訴
　　事實為有罪之陳述，經受命法官告知簡式審判程序之旨，並
　　聽取被告與公訴人之意見後，本院認無不得或不宜改依簡式
　　審判程序進行之處，爰依刑事訴訟法第273 條之1 第1 項、
　　第284 條之1 ，裁定本件由受命法官獨任進行簡式審判程序
　　，合先敘明。
二、認定犯罪事實之證據及理由：
  ㈠上開犯罪事實，業據被告於本院準備程序及審理時均坦承不
    諱（本院金訴字卷第127 頁、第132 頁），核與證人即告訴
    人趙芸彤、林芷嫻分別於警詢中，就其分別確遭本案詐欺集
    團以如附表編號1 、編號2 所述方式施詐，進而遭該集團詐
    得如附表編號1 、編號2 所述財物等情所為之證述（偵字第
    00000 號卷第13至19頁、第21至23頁），情節大致相符，並
    分別有如附表編號1 、編號2 所示之各該證據在卷可稽。從
    而，依前揭證人證述、書證等補強證據，已足資擔保被告所
　　為之任意性自白具有相當程度之真實性，而得確信被告前揭
　　自白之犯罪事實確屬真實。
  ㈡洗錢防制法所稱之「洗錢」行為，依第2 條之規定，係指：
　　一意圖掩飾或隱匿特定犯罪所得來源，或使他人逃避刑事追
　　訴，而移轉或變更特定犯罪所得；二掩飾或隱匿特定犯罪所
　　得之本質、來源、去向、所在、所有權、處分權或其他權益
　　者；三收受、持有或使用他人之特定犯罪所得。並於第14條
　　、第15條規定其罰則，俾防範犯罪行為人藉製造資金流動軌
　　跡斷點之手段，去化不法利得與犯罪間之聯結。申言之，洗
　　錢防制法之立法目的，在於防範及制止因犯第3 條所列之特
　　定犯罪而取得或變得之財物或財產上利益及其之孳息，藉由
　　包含處置（即將特定犯罪所得直接予以移轉或變更）、分層
　　化（即以迂迴層轉、化整為零之多層化包裝方式，掩飾或隱
　　匿特定犯罪所得）及整合（即收受、持有或使用他人之特定
　　犯罪所得，使之回流至正常金融體系，而得以合法利用享受
　　）等各階段之洗錢行為，使其形式上轉換成為合法來源，以
　　掩飾或切斷特定犯罪所得與犯罪之關聯性，而藉以逃避追訴
　　、處罰。參酌洗錢防制法第3 條、第4 條第2 項立法說明：
　　「洗錢犯罪之處罰，其有關前置犯罪之聯結，並非洗錢犯罪
　　之成立要件，僅係對於違法、不合理之金流流動起訴洗錢犯
　　罪，作不法原因之聯結」、「洗錢犯罪以特定犯罪為前置要
　　件，主要著眼於對不法金流軌跡之追查，合理建構其追訴基
　　礎，與前置之特定犯罪成立與否，或是否有罪判決無關」等
　　旨，一般洗錢罪與特定犯罪係不同構成要件之犯罪，各別行
　　為是否該當於一般洗錢罪或特定犯罪，應分別獨立判斷，特
　　定犯罪僅係洗錢行為之「不法原因聯結」，即特定犯罪之「
　　存在」及「利得」，僅係一般洗錢罪得以遂行之情狀，而非
　　該罪之構成要件行為。特定犯罪之既遂與否和洗錢行為之實
　　行間，不具有時間先後之必然性，只要行為人實行洗錢行為
　　，在後續因果歷程中可以實現掩飾、隱匿特定犯罪所得之效
　　果，即得以成立一般洗錢罪，並不以「特定犯罪已發生」或
　　「特定犯罪所得已產生」為必要。又洗錢防制法第2 條修正
　　之立法說明第4 點，已敘明有關是否成立該條第3 款洗錢行
　　為之判斷重點「在於主觀上是否明知或可得而知所收受、持
　　有」，即不以「明知」為限，洗錢行為並無「明知」之要件
　　，在解釋上自不能限於確定故意。而提供金融帳戶提款卡及
　　密碼之行為人，因已將帳戶之提款卡及密碼等物件提供他人
　　使用，失去對自己帳戶之實際管領權限，若無配合指示親自
　　提款，即無收受、持有或使用特定犯罪所得之情形，且無積
　　極之移轉或變更特定犯罪所得之行為，故非屬洗錢防制法第
　　2 條第1 款、第3 款所稱之洗錢行為，不成立同法第14條第
　　1 項一般洗錢罪之正犯，惟特定犯罪之正犯實行特定犯罪後
　　，為掩飾、隱匿其犯罪所得財物之去向及所在，而令被害人
　　將款項轉入其所持有、使用之他人金融帳戶，並由該特定犯
　　罪正犯前往提領其犯罪所得款項得手，如能證明該帳戶內之
　　款項係特定犯罪所得，因已被提領而造成金流斷點，該當掩
　　飾、隱匿之要件，該特定犯罪正犯自成立一般洗錢罪之正犯
　　。又刑法第30條之幫助犯，係以行為人主觀上有幫助故意，
　　客觀上有幫助行為，即對於犯罪與正犯有共同認識，而以幫
　　助意思，對於正犯資以助力，但未參與實行犯罪之行為者而
　　言。幫助犯之故意，除需有認識其行為足以幫助他人實現故
　　意不法構成要件之「幫助故意」外，尚需具備幫助他人實現
　　該特定不法構成要件之「幫助既遂故意」，惟行為人只要概
　　略認識該特定犯罪之不法內涵即可，無庸過於瞭解正犯行為
　　之細節或具體內容。此即學理上所謂幫助犯之「雙重故意」
　　。金融帳戶乃個人理財工具，依我國現狀，申設金融帳戶並
　　無任何特殊限制，且可於不同之金融機構申請多數帳戶使用
　　，是依一般人之社會通念，若見他人不以自己名義申請帳戶
　　，反而收購或借用別人之金融帳戶以供使用，並要求提供提
　　款卡及告知密碼，則提供金融帳戶者主觀上如認識該帳戶可
　　能作為對方收受、提領特定犯罪所得使用，對方提領後會產
　　生遮斷金流以逃避國家追訴、處罰之效果，仍基於幫助之犯
　　意，而提供該帳戶之提款卡及密碼，以利洗錢實行，仍可成
　　立一般洗錢罪之幫助犯（最高法院刑事大法庭108 年度台上
　　大字第3101號裁定意旨參照）。本件被告提供本案帳戶存摺
    、金融卡、密碼予不詳詐欺者向如附表編號1 至2 所示之各
    該告訴人施用詐術詐取金錢，而犯詐欺取財之特定犯罪，被
    告所有之本案帳戶作為收受詐騙款項之人頭帳戶，並經該集
    團成員提領，足以製造金流斷點，掩飾、隱匿上開犯罪所得
　　之去向，藉此逃避司法追訴、處罰，於正犯應成立一般洗錢
　  罪。而被告對於提供個人金融機構帳戶，可能被利用為詐欺
    取財之犯罪工具，確有所預見，其主觀上並知悉金融機構帳
　　戶金融卡功能即在提領帳戶內金錢使用，對於其帳戶可能作
　  為他人收受、提領特定犯罪所得，藉由被告名義之人頭帳戶
    製造金流斷點，規避司法偵查，當同可預見。從而，被告將
    本案帳戶存摺、金融卡、密碼交付他人，容任他人持以收受
    、提領特定犯罪所得使用，藉由被告名義帳戶掩飾、隱匿犯
    罪所得之去向，自已該當一般洗錢罪之幫助犯。
  ㈢是本件事證明確，被告犯行洵堪認定，應予依法論科。
三、論罪科刑：
  ㈠幫助犯之成立，主觀上行為人須有幫助故意，客觀上須有幫
　　助行為，亦即刑法上之幫助犯，係對於犯罪與正犯有共同之
　　認識，而以幫助之意思，對於正犯資以助力，而未參與實施
　　犯罪之行為者而言（最高法院84年度台上字第6475號、88年
　　度台上字第1270號判決意旨參照）。被告基於幫助詐欺取財
　　、幫助洗錢之不確定故意，將本案帳戶存摺、金融卡、密碼
    提供不詳詐欺者使用，使該詐欺者得以持之作為收受、提領
    詐騙款項，製造金流斷點之工具，被告所為應僅止於幫助犯
    罪之故意，而為詐欺取財罪、一般洗錢罪構成要件以外之行
    為。是核被告所為，係犯刑法第30條第1 項前段、第339 條
　　第1 項、洗錢防制法第14條第1 項之幫助詐欺取財罪及幫助
　  洗錢罪。檢察官起訴書認被告提供本案帳戶使詐欺集團成員
    持以收受詐騙款項及予提領，係犯刑法第339 條第1 項之詐
    欺取財罪之幫助犯與洗錢防制法第2 條第2 款、第14條第1
    項之一般洗錢罪，原起訴意旨尚有未恰，然基本事實同一，
    且經公訴檢察官當庭變更起訴法條（本院金訴字卷第78頁）
    ，本院自得予以審理，附此敘明。
  ㈡被告以一交付本案帳戶存摺、提款卡及密碼之行為，同時觸
    犯上開幫助詐欺取財罪及幫助洗錢罪，為想像競合犯，應從
　　一重論以幫助洗錢罪。至被告雖有上揭提供帳戶存摺、提款
　  卡與密碼之舉，惟依現有卷證，並無任何積極證據足認被告
    所幫助之詐欺集團成員人數已達3 人以上，且依各該告訴人
　　遭詐騙之情節以觀，單由1 人行騙或2 人實施分工，衡情亦
　  屬可能。再被告固有提供金融帳戶之存摺、提款卡及密碼以
    幫助他人詐欺取財之不確定故意，然詐欺取財之方式甚多，
　　本案亦無積極證據足認被告對該詐欺者是否使用廣播電視、
　  電子通訊、網際網路或其他媒體等傳播工具而對公眾散布等
    加重手段有所認知或容任，故本件被告雖有為前揭之幫助真
　　實姓名年籍不詳之詐欺者之行為，然依罪疑唯輕及有疑唯利
　  被告之原則，仍難認構成幫助刑法第339 條之4 第1 項各款
    所定加重詐欺罪，附此敘明。
  ㈢又被告以單一行為，幫助詐欺本件如附表編號1 至2 所示之
　　各該告訴人及幫助掩飾或隱匿本案犯罪所得之去向及所在，
　　為想像競合犯，應依刑法第55條前段規定，從一重之幫助洗
　　錢罪論處。
  ㈣又被告以幫助之意思，參與構成要件以外之行為，為幫助犯
　　，其所犯情節較正犯輕微，爰依刑法第30條第2 項之規定，
　　依正犯之刑減輕之。
  ㈤被告犯幫助洗錢罪，於本院準備程序、審理時自白犯罪（本
    院金訴字卷第127 頁、第132 頁），應依洗錢防制法第16條
    第2 項規定，減輕其刑，並遞減輕之。
  ㈥爰以行為人之責任為基礎，審酌被告將本案帳戶之提款卡及
    密碼提供予不詳詐欺者使用，以此方式幫助該不詳詐欺者從
    事詐欺取財及掩飾、隱匿犯罪所得之去向及所在之犯行，致
    使此類犯罪手法層出不窮，更造成犯罪偵查追訴的困難性，
    嚴重危害交易秩序與社會治安，所為實無足取，且犯後迄今
    均未與告訴人趙芸彤、林芷嫻達成調解，以賠償渠等之損失
    ，惟念被告犯後尚知坦認犯行，暨審酌被告素行、犯罪手段
    、所生危害、智識程度、經濟狀況、本件各告訴人所受損失
    等一切情狀，量處如主文所示之刑，並就併科罰金部分，諭
    知易服勞役之折算標準，以資警惕。
四、沒收部分：
  ㈠查洗錢防制法於105 年12月28日修正，於106 年6 月28日生
　　效施行，其中第18條修正為「犯第14條之罪，其所移轉、變
　　更、掩飾、隱匿、收受、取得、持有、使用之財物或財產上
　　利益，沒收之；犯第15條之罪，其所收受、持有、使用之財
　　物或財產上利益，亦同（第1 項）。以集團性或常習性方式
　　犯第14條或第15條之罪，有事實足以證明行為人所得支配之
　　前項規定以外之財物或財產上利益，係取自其他違法行為所
　　得者，沒收之（第2 項）。對於外國政府、機構或國際組織
　　依第21條所簽訂之條約或協定或基於互惠原則，請求我國協
　　助執行扣押或沒收之案件，如所涉之犯罪行為符合第3 條所
　　列之罪，不以在我國偵查或審判中者為限（第3 項）。」而
　　關於犯罪行為人犯洗錢防制法第14條之罪，其所掩飾之財物
　　本身僅為洗錢之標的，難認係供洗錢所用之物，故洗錢行為
　　之標的除非屬於前置犯罪之不法所得，而得於前置犯罪中予
　　以沒收者外，既非本案洗錢犯罪之工具及產物，亦非洗錢犯
　　罪所得，尤非違禁物，尚無從依刑法沒收規定予以宣告沒收
　　，自應依上開第18條第1 項前段規定予以宣告沒收。且此規
　　定係採義務沒收主義，祇要合於前述規定，法院即應為相關
　　沒收之諭知，然該洗錢行為之標的是否限於行為人者始得宣
　　告沒收，法無明文，實務上一向認為倘法條並未規定「不問
　　屬於犯罪行為人與否均沒收」時，自仍以屬於被告所有者為
　　限，始應予沒收，本院認宜從有利於被告之認定。是上開洗
　　錢防制法第18條所定應沒收之洗錢犯罪工具及產物，應限於
　　行為人所有始得宣告沒收。
  ㈡經查，本件被告既已將上開本案帳戶之提款卡交由真實姓名
  　年籍不詳之詐欺者使用，被告對上開帳戶內之款項已無事實
　　上之管領權，且被告提供帳戶所掩飾之財物本身，僅為洗錢
　  之標的，並非洗錢犯罪工具、產物，亦非犯罪所得，尚難認
    本件告訴人趙芸彤、林芷嫻匯入被告該金融帳戶內之款項，
    即為洗錢防制法第18條所定被告犯洗錢罪之犯罪所得、工具
    及產物，亦難認仍屬被告所有，自不應適用前揭規定宣告沒
    收。此外卷內亦無證據證明被告將上開帳戶資料交付該成年
    人使用，獲有不法犯罪所得，自無從予以沒收、追徵犯罪所
    得，附此敘明。
五、應依刑事訴訟法第273 條之1 第1 項、第299 條第1 項前段
　　、第310 條之2 、第454 條第1 項，洗錢防制法第14條第1
　　項、第16條第2 項，刑法第11條前段、第30條第1 項前段、
　　第2 項、第339 條第1 項、第55條、第42條第3 項前段，刑
　　法施行法第1 條之1 第1 項，判決如主文。
六、如不服本判決應於收受判決後20日內向本院提出上訴書狀，
　　並應敘述具體理由。其未敘述上訴理由者，應於上訴期間屆
　　滿後20日內向本院補提理由書（均須按他造當事人之人數附
　　繕本）「切勿逕送上級法院」。
本案經檢察官陳嘉義提起公訴，檢察官賴瀅羽到庭執行公訴。
中　　華　　民　　國　 110　　年　　11　　月　　30　　日
                  刑事第十庭    法　官　陳愷璘
以上正本證明與原本無異。
如不服本判決應於收受判決後20日內向本院提出上訴書狀，並應
敘述具體理由。其未敘述上訴理由者，應於上訴期間屆滿後20日
內向本院補提理由書(均須按他造當事人之人數附繕本)「切勿逕
送上級法院」。 
　　　　　　　　　　　　　　　  書記官　陳俐蓉
中　　華　　民　　國　 110　　年　　11　　月　　30　　日
附錄本案所犯法條：
中華民國刑法第339條
（普通詐欺罪）
意圖為自己或第三人不法之所有，以詐術使人將本人或第三人之
物交付者，處 5 年以下有期徒刑、拘役或科或併科 50 萬元以
下罰金。
以前項方法得財產上不法之利益或使第三人得之者，亦同。
前二項之未遂犯罰之。
中華民國刑法第30條
（幫助犯及其處罰）
幫助他人實行犯罪行為者，為幫助犯。雖他人不知幫助之情者，
亦同。
幫助犯之處罰，得按正犯之刑減輕之。
洗錢防制法第14條
有第二條各款所列洗錢行為者，處 7 年以下有期徒刑，併科新
臺幣 5 百萬元以下罰金。
前項之未遂犯罰之。
前二項情形，不得科以超過其特定犯罪所定最重本刑之刑。
洗錢防制法第16條
法人之代表人、代理人、受雇人或其他從業人員，因執行業務犯
前二條之罪者，除處罰行為人外，對該法人並科以各該條所定之
罰金。
犯前二條之罪，在偵查或審判中自白者，減輕其刑。
前二條之罪，於中華民國人民在中華民國領域外犯罪者，適用之
。
第 14 條之罪，不以本法所定特定犯罪之行為或結果在中華民國
領域內為必要。但該特定犯罪依行為地之法律不罰者，不在此限
。
附表：
┌─┬───┬────┬───────┬──────┬─────┬──────┐
│編│告訴人│詐欺時間│詐欺方法      │匯款時間及金│告訴人匯入│證據卷頁    │
│號│      │（民國）│              │額（新臺幣）│之帳戶    │            │
│  │      │        │              │（不含手續費│          │            │
│  │      │        │              │）          │          │            │
├─┼───┼────┼───────┼──────┼─────┼──────┤
│1 │趙芸彤│109 年2 │不詳成年詐欺者│109 年2 月17│黃俊嘉所有│⑴證人即告訴│
│  │      │月17日晚│致電趙芸彤，佯│日晚間9 時16│之渣打國際│  人趙芸彤於│
│  │      │間8 時15│裝為錢櫃KTV 客│分、同日晚間│商業銀行03│  警詢之證述│
│  │      │分許    │服人員及玉山銀│9 時18分別轉│0000000000│  （109 年度│
│  │      │        │行客服人員，並│帳49,987元、│92 號帳戶 │　偵字第1161│
│  │      │        │向趙芸彤謊稱其│49,989元，共│          │　7 號卷第13│
│  │      │        │KTV 會員資格設│計99,976元。│          │  至19頁 ） │
│  │      │        │定錯誤而誤扣款│            │          │⑵被告於本院│
│  │      │        │項，需趙芸彤配│            │          │  準備程序及│
│  │      │        │合操作網路銀行│            │          │　審理之自白│
│  │      │        │應用程式以取消│            │          │  （本院金訴│
│  │      │        │扣款云云，致趙│            │          │　字卷第127 │
│  │      │        │芸彤陷於錯誤而│            │          │  頁、132 頁│
│  │      │        │依指示轉帳。  │            │          │  ）        │
│  │      │        │              │            │          │⑶渣打國際商│
│  │      │        │              │            │          │　業銀行股份│
│  │      │        │              │            │          │　有限公司11│
│  │      │        │              │            │          │  0年5 月7日│
│  │      │        │              │            │          │　渣打商銀字│
│  │      │        │              │            │          │  第00000000│
│  │      │        │              │            │          │  21號函暨函│
│  │      │        │              │            │          │  附被告黃俊│
│  │      │        │              │            │          │  嘉所有之帳│
│  │      │        │              │            │          │  號00000000│
│  │      │        │              │            │          │  000000號帳│
│  │      │        │              │            │          │  戶活期性存│
│  │      │        │              │            │          │  款結清明細│
│  │      │        │              │            │          │  （本院金訴│
│  │      │        │              │            │          │  字卷第35至│
│  │      │        │              │            │          │  38頁）    │
│  │      │        │              │            │          │⑷告訴人趙芸│
│  │      │        │              │            │          │　彤之玉山商│
│  │      │        │              │            │          │  業銀行0071│
│  │      │        │              │            │          │　000000000 │
│  │      │        │              │            │          │　號帳戶之存│
│  │      │        │              │            │          │  摺封面與內│
│  │      │        │              │            │          │  頁影本（10│
│  │      │        │              │            │          │　9 年度偵字│
│  │      │        │              │            │          │　第11617 頁│
│  │      │        │              │            │          │　卷第55至57│
│  │      │        │              │            │          │　頁）      │
│  │      │        │              │            │          │            │
├─┼───┼────┼───────┼──────┼─────┼──────┤
│2 │林芷嫻│109 年2 │不詳成年詐欺者│109 年2 月17│黃俊嘉所有│⑴證人即告訴│
│  │      │月17日晚│致電林芷嫻，佯│日晚間9 時37│之渣打國際│  人林芷嫻於│
│  │      │間8 時57│裝為錢櫃KTV 客│分轉帳44,123│商業銀行03│  警詢之證述│
│  │      │分許    │服人員及中國信│元。        │000000000 │  （109 年度│
│  │      │        │託銀行業務員，│            │092 號帳戶│  偵字第1161│
│  │      │        │並向林芷嫻謊稱│            │          │  7 號卷第21│
│  │      │        │因業務疏失而誤│            │          │  至23頁）  │
│  │      │        │扣款項，需林芷│            │          │⑵被告於本院│
│  │      │        │嫻依指示操作，│            │          │  準備程序及│
│  │      │        │始得取消扣款云│            │          │　審理之自白│
│  │      │        │云，致林芷嫻陷│            │          │  （本院金訴│
│  │      │        │於錯誤而依指示│            │          │　卷第127 頁│
│  │      │        │轉帳。        │            │          │　、132 頁）│
│  │      │        │              │            │          │⑶渣打國際商│
│  │      │        │              │            │          │　業銀行股份│
│  │      │        │              │            │          │　有限公司11│
│  │      │        │              │            │          │  0年5 月7日│
│  │      │        │              │            │          │　渣打商銀字│
│  │      │        │              │            │          │  第00000000│
│  │      │        │              │            │          │  21號函暨函│
│  │      │        │              │            │          │  附被告黃俊│
│  │      │        │              │            │          │  嘉所有之帳│
│  │      │        │              │            │          │  號00000000│
│  │      │        │              │            │          │  000000號帳│
│  │      │        │              │            │          │  戶活期性存│
│  │      │        │              │            │          │  款結清明細│
│  │      │        │              │            │          │  （本院金訴│
│  │      │        │              │            │          │  字卷第35至│
│  │      │        │              │            │          │  38頁）    │
│  │      │        │              │            │          │⑷告訴人林芷│
│  │      │        │              │            │          │　嫻玉山銀行│
│  │      │        │              │            │          │　網路銀行交│
│  │      │        │              │            │          │　易明細及與│
│  │      │        │              │            │          │　詐欺集團成│
│  │      │        │              │            │          │　員通話紀錄│
│  │      │        │              │            │          │　之手機擷取│
│  │      │        │              │            │          │　圖片（109 │
│  │      │        │              │            │          │　年度偵字第│
│  │      │        │              │            │          │　11617 卷第│
│  │      │        │              │            │          │　71頁）    │
│  │      │        │              │            │          │⑸告訴人林芷│
│  │      │        │              │            │          │　嫻之玉山商│
│  │      │        │              │            │          │　業銀行帳號│
│  │      │        │              │            │          │　0000000000│
│  │      │        │              │            │          │  044號帳戶 │
│  │      │        │              │            │          │  之存摺封面│
│  │      │        │              │            │          │  影本（109 │
│  │      │        │              │            │          │  年度偵字第│
│  │      │        │              │            │          │  11617卷第 │
│  │      │        │              │            │          │  73頁）    │
└─┴───┴────┴───────┴──────┴─────┴──────┘